【裁判字號】    88,自,199
【裁判日期】    891003
【裁判案由】    詐欺
【裁判全文】
臺灣桃園地方法院刑事判決                          八十八年度自字第一九九號
    自  訴  人  連宏交通有限公司  設桃園縣桃園市○○路三九四號
    法定代理人  高炳義
    自訴代理人  甲○○
    被      告  乙○○
右列被告因詐欺案件，經自訴人提起自訴，本院判決如左：
    主  文
乙○○意圖為自己不法之所有，以詐術使人將本人之物交付，累犯，處有期徒刑參月
。
    事  實
一、乙○○曾於民國八十三年間因犯賭博罪，經本院於民國八十三年九月二十九日判
    處有期徒刑六月，於八十三年十二月十六日確定，並於八十四年三月二十二日易
    科罰金執行完畢，猶不知悔改，竟意圖為自己不法之所有，於八十七年七月十四
    日佯向連宏交通有限公司（以下簡稱連宏公司）承租車牌號碼Ｖ六─七四五號之
    營業小客車，約定每日車租新台幣（下同）七百元，每七日須繳納一次，致使連
    宏公司陷於錯誤，將前開車輛交付乙○○使用，惟乙○○自八十八年四月一日起
    即拒不繳納車租，且避不見面，直至八十八年七月八日乙○○始持已於八十八年
    七月二日遭台灣地區各縣市票據交換所公告列入拒絕往來之發票人為佳祥藝品館
    、付款人第一商業銀行平鎮分行、發票日八十八年九月十五日、票號ＰＡ000
    0000號、票面金額五萬元之支票一紙，交予連宏公司收執，以支付其積欠之
    車租，使連宏公司繼續將前開車輛交予其使用，然乙○○之後又拒不繳納租金，
    亦隱匿行蹤，連宏公司屆期提示前開支票遭退票始知受騙，共積欠車租八萬一千
    四百七十一元。
二、案經連宏公司向本院提起自訴。
    理  由
一、訊據被告乙○○固坦承有於右揭時、地向自訴人連宏公司承租前開車輛，並積欠
    車租，惟矢口否認有詐欺之犯行，辯稱：該張支票係別人借給伊的，伊交予連宏
    公司時，有告訴甲○○該張支票已被拒絕往來，但甲○○說支票先放在他那裡，
    等伊借到其他支票再換回去，伊有叫甲○○不要兌現。伊有將承租之車輛放在自
    訴人公司門口後門，後來車子如何處理，伊並不知情云云，惟查，右揭事實業據
    自訴代理人甲○○指陳：乙○○並未將前開支票遭拒絕往來之情事告訴伊，伊以
    為該張支票是用來支付乙○○所積欠之車租，僅有在八月底時，乙○○要伊不要
    將該張支票軋入，但並未說明理由，故伊還是將支票提示。乙○○亦未將承租之
    車輛放置於伊公司後門，該台車輛係伊在八德市○○街附近自行尋獲的等語，並
    有第一商業銀行平鎮分行於八十九年一月十二日出具該紙支票於八十八年七月二
    日被列入拒絕往來戶之函文一紙附卷可稽，復有租車契約書、支票、退票理由單
    、存証信函之影本各一紙在卷足憑，被告若無詐欺之故意，則為何隱藏該張支票
    已被列為拒絕往來之事實？於前開支票退票後即隱匿行蹤而不出面處理？何須將
    承租之車輛停放自訴人公司後門而未通知自訴人公司簽發收據？且經本院多次傳
    喚均未到庭，經通緝始到案說明？顯見被告確有詐欺之犯意，被告之前開辯詞，
    僅係畏罪卸責之詞，委無可採。本件事証明確，被告犯行洵堪認定。
二、核被告之所為，係犯刑法第三百三十九條第一項之詐欺取財罪。被告曾於八十三
    年間因犯賭博罪，經本院於民國八十三年九月二十九日判處有期徒刑六月，於八
    十三年十二月十六日確定，並於八十四年三月二十二日易科罰金執行完畢，此有
    台灣高等法院被告全國前案紀錄表一紙在卷可查，被告於前案執行完畢後，未滿
    五年再犯有期徒刑以上刑之本罪，為累犯，應加重其刑。爰審酌被告犯罪之動機
    、目的、手段、詐取之金額、事後已與自訴人公司達成和解，立有和解書一紙附
    卷可參，及犯罪後之態度等一切情狀，量處如主文所示之刑，以資懲儆。
據上論斷，依刑事訴訟法第三百四十三條、第二百九十九條第一項前段，刑法第三百
三十九條第一項、第四十七條，罰金罰鍰提高標準條例第一條前段，判決如主文。
中      華      民      國      八十九      年      十    月      三    日
                                臺灣桃園地方法院刑事第一庭
                                    法  官  林  恆  吉
右正本證明與原本無異。
如不服本判決，應於判決送達後十日內向本院提出上訴狀( 應附繕本 )，上訴於
臺灣高等法院。
                                    書記官  楊坤忠
中        華        民        國   八十九   年   十   月    二十四    日
附論罪科刑法條之依據
刑法第三百三十九條：
意圖為自己或第三人不法之所有，以詐術使人將本人或第三人之物交付者，處五年以
下有期徒刑、拘役或科或併科一千元（已提高十倍為一萬元）以下罰金。
以前項方法得財產上不法之利益或使第三人得之者，亦同。
前二項之未遂犯罰之。


司法院資訊處製作；財團法人民間司法改革基金會備份。
